【裁判字號】    97,易,1267
【裁判日期】    970812
【裁判案由】    竊盜
【裁判全文】
臺灣士林地方法院刑事判決              97年度易字第1267號
公  訴  人  臺灣士林地方法院檢察署檢察官
被      告  甲○○
上列被告因竊盜案件，經檢察官提起公訴（97年度偵字第8385號
），因被告於準備程序中就被訴事實為有罪之陳述，經本院裁定
進行簡式審判程序，並判決如下：
    主  文
甲○○犯刑法第三百二十一條第一項第一款、第二款、第三款之
竊盜罪，累犯，處有期徒刑玖月。扣案一字起子壹支沒收。
    事  實
一、甲○○前於民國91年間因竊盜案件，經臺灣高等法院以92年
    度上易字第629 號判處有期徒刑3 年確定，於95年3 月8 日
    縮短刑期假釋出監並交付保護管束，嗣於95年7 月26日保護
    管束期滿，假釋未經撤銷，未執行之刑以執行完畢論。詎其
    仍不知悔改，意圖為自己不法之所有，於97年6 月7 日夜間
    7 時50分許，駕駛車牌號碼0683-VR 號自用小客車至臺北市
    大同區○○○路○ 段88號前，隨即沿該建物旁建築工地之鷹
    架攀爬至臺北市大同區○○○路○ 段88號4 樓之1 旁，以隨
    身攜帶客觀上足供兇器使用之一字起子1 支破壞該屋門窗後
    ，侵入乙○○之住處內（侵入住宅部分，未據告訴），竊取
    乙○○所有之BENQ牌DCE150型數位相機1 臺、手鍊1 條、項
    鍊2 條、珠寶翠玉2 個、耳環2 個、護照1 本及現金新臺幣
    （下同）23,400元，再將乙○○住處大門門鎖反鎖後駕車離
    去。甲○○離去後即將所竊得之物品持往臺北市萬華區某跳
    蚤市場內變賣得款6,000 餘元。嗣乙○○於97年6 月7 日夜
    間9 時許返家後發現遭竊，遂報警處理。經警循線於97年6
    月19日下午5 時20分許，在臺北市○○區○○路28號停車格
    前，因見甲○○持有犯罪工具上前盤查加以逮捕，而查悉上
    情，並扣得一字起子1 支。
二、案經乙○○訴由臺北市政府警察局大同分局報告臺灣士林地
    方法院檢察署檢察官偵查起訴。
    理  由
一、本件被告所犯非死刑、無期徒刑或最輕本刑有期徒刑3 年以
    上之罪，亦非高等法院管轄第一審案件，且於準備程序進行
    中，被告先就被訴事實為有罪之陳述，經告知被告簡式審判
    程序之旨，並聽取檢察官、被告之意見後，本院裁定進行簡
    式審判程序，是本件之證據調查，依刑事訴訟法第273 條之
    2 規定，不受同法第159 條第1 項、第161 條之2 、第161
    條之3 、第163 條之1 及第164 條至第170 條規定之限制，
    合先敘明。
二、上開犯罪事實，被告甲○○迭於警詢、偵查、本院審理時均
    坦承不諱，核與被害人乙○○於警詢指述之情節相符（見97
    年度偵字第8385號卷第40頁至第44頁），並有刑事案件報案
    證明申請書、監視器翻拍相片5 張、北部地區日出日落時間
    表、現場相片22張附卷可稽（見上開偵查卷第46頁、第50頁
    至第53頁、第71頁至第72頁、第108 頁至第118 頁），並有
    犯罪工具一字起子扣案可資佐證，足認被告自白與事實相符
    ，堪以採信，本案事證明確，被告犯行堪以認定，應依法論
    科。
三、按刑法第321 條第1 項第3 款之攜帶兇器竊盜罪，係以行為
    人攜帶兇器竊盜為其加重條件，此所謂兇器，其種類並無限
    制，凡客觀上足對人之生命、身體、安全構成威脅，具有危
    險性之兇器均屬之，且祇須行竊時攜帶此種具有危險性之兇
    器為已足，並不以攜帶之初有行兇之意圖為必要，最高法院
    79年臺上字第5253號判例參照。本件被告為竊盜犯行時所攜
    帶之一字起子1 支，為金屬製（見本院卷第94頁），且上開
    物品於作案時能用以破壞門窗，足見質量甚重，若持以行兇
    ，依一般社會觀念，足以使人之身體、生命產生危險，揆諸
    前揭判例意旨，自堪認為兇器。核被告甲○○所為，係犯刑
    法第321 條第1 項第1 款、第2 款、第3 款之加重竊盜罪。
    查被告甲○○有如事實欄所示之犯罪科刑執行紀錄，有臺灣
    高等法院被告前案紀錄表1 份附卷可按，其於受有期徒刑執
    行完畢後，5 年內再故意犯本件有期徒刑以上之罪，為累犯
    ，依法加重其刑。爰審酌被告甲○○之素行、犯罪之動機、
    目的、手段、所生危害暨犯罪後之態度等一切情狀，量處如
    主文所示之刑，以資懲儆。又扣案之一字起子1 支為被告所
    有供犯罪所用，業據被告供承在卷，應依刑法第38條第1 項
    第2 款規定諭知沒收。至於逮捕被告時所扣得之一字型起子
    2 支、鐵管切割器1 個、活動板手1 支、老虎鉗1 支及扳手
    1 支，雖為被告所有，但非供其本件犯罪所用及預備供犯本
    件竊盜罪之物，亦據被告供承在卷，亦非屬違禁物，爰不另
    為沒收之宣告，附此說明。
四、公訴人另以被告有犯罪習慣，請求本院依竊盜犯贓物犯保安
    處分條例第3 條第1 項之規定，併予諭知應於刑之執行前令
    入勞動場所強制工作等語。惟按保安處分係針對受處分人將
    來之危險性所為之處置，以達教化、治療之目的，為刑罰之
    補充制度，保安處分中之強制工作，旨在對嚴重職業性犯罪
    及欠缺正確工作觀念或無正常工作因而犯罪者，強制其從事
    勞動，學習一技之長及正確之謀生觀念，使其日後重返社會
    ，能適應社會生活。然保安處分之措施亦含社會隔離、拘束
    身體自由之性質，其限制人民之權利，實與刑罰同，自應受
    比例原則之規範，使保安處分之宣告，與行為人所為行為之
    嚴重性、行為人所表現之危險性，及對行為人未來行為之期
    待性相當，最高法院91年度臺上字第4625號判決意旨參照。
    再按18歲以上之竊盜犯，有犯罪之習慣者，得於刑之執行前
    ，令入勞動場所強制工作，竊盜犯贓物犯保安處分條例第3
    條第1 項固有明文，惟前開條例，於應執行之刑未達1 年以
    上者，不適用之，此見同條例第2 條第4 項規定即明。經查
    被告雖曾因竊盜案件入獄服刑，有臺灣高等法院被告前案紀
    錄表附卷可稽，而被告本次竊盜犯行，所竊取之財物價值尚
    屬非甚鉅，犯罪後坦承犯行不諱，尚知悔悟，是依比例原則
    ，綜合其所為行為之嚴重性、所表現之危險性及對其未來之
    期待性等情以觀，本院因認就被告本件竊盜犯行判處有期徒
    刑9 月，已與被告犯行之處罰相當，足資儆懲。況本件刑度
    既為有期徒刑9 月，並無應執行刑達1 年以上之情形，依上
    開規定，自不得適用竊盜犯贓物犯保安處分條例之規定，為
    被告應於刑之執行前令入勞動場所強制工作之宣告，附此敘
    明。
據上論斷，應依刑事訴訟法第273 條之1 第1 項、第299 條第1
項前段，刑法第321 條第1 項第1 款、第2 款、第3 款、第47條
第1 項、第38條第1 項第2款 ，判決如主文。
本案經檢察官吳維雅到庭執行職務。
中    華    民    國    97    年    8    月    12    日
                  刑事第四庭法  官  高雅敏
以上正本證明與原本無異。
如不服本判決，應於收受送達後10日內向本院提出上訴書狀，其
未敘述上訴理由者，應於上訴期間屆滿後20日內向本院補提理由
書狀。
                            書記官  陳映羽
中    華    民    國    97    年    10    月    31    日
附錄論罪科刑法條
刑法第321條
犯竊盜罪而有左列情形之一者，處六月以上、五年以下有期徒刑：
一、於夜間侵入住宅或有人居住之建築物、船艦或隱匿其內而犯
    之者。
二、毀越門扇、牆垣或其他安全設備而犯之者。
三、攜帶兇器而犯之者。
四、結夥三人以上而犯之者。
五、乘火災、水災或其他災害之際而犯之者。
六、在車站或埠頭而犯之者。
前項之未遂犯罰之。


司法院資訊處製作；財團法人民間司法改革基金會備份。
